臺灣臺南地方法院交通事件裁定　　100年度交聲字第507號
移送機關　　交通部公路總局嘉義區監理所新營監理站
異議人即
受處分人　　傅士杰
上列受處分人因違反道路交通管理處罰條例案件，對於交通部公
路總局嘉義區監理所新營監理站民國100年1月10日所為之裁決處
分（處分案號：新監裁違字第裁73-Z8B019853號），聲明異議，
本院裁定如下：
    主  文
異議駁回。
    理  由
一、原處分意旨略以：異議人即受處分人傅士杰（下稱異議人）
    駕駛車牌號碼3798-WT號自用一般小客車，於民國99年11月1
    6日凌晨0時29分許，在國道三號南下313.7公里處，因酒後
    駕車為警當場測得其呼氣中酒精濃度高達每公升0.55毫克，
    超過標準值為每公升0.25毫克（MG/L）。嗣經交通部公路總
    局嘉義區監理所新營監理站（下稱移送機關）以其違規事實
    屬實，依道路交通管理處罰條例第35條第1項第1款、第68條
    第2項及第24條第1項第2款（原裁決書漏未記載）等規定，
    裁處異議人吊扣駕駛執照24個月，並應參加道路安全講習等
    處分（罰鍰部分，俟法院判決再議）。
二、本件異議意旨略以：異議人雖於99年11月15日上午10時20分
    、99年11月16日上午0時29分在國道三號上因酒後駕車，二
    度遭警攔停製單舉發，然因異議人違規當時均駕駛自小客車
    ，然而監理站卻要吊扣異議人所持有之職業大貨車駕駛執照
    ，此舉將影響異議人之生計，為此聲明異議，請求撤銷原處
    分等語。
三、按「汽車駕駛人，駕駛汽車經測試檢定有酒精濃度超過規定
    標準者，處新臺幣15,000元以上60,000元以下罰鍰，並當場
    移置保管該汽車及吊扣其駕駛執照1年；因而肇事致人受傷
    者，並吊扣其駕駛執照2年；致人重傷或死亡者，吊銷其駕
    駛執照，並不得再考領。」、「領有汽車駕駛執照之汽車駕
    駛人，除駕駛聯結車、大客車、大貨車外之非其駕駛執照種
    類之車輛，違反本條例及道路交通安全規則之規定，應受吊
    扣駕駛執照情形時，無因而肇事致人受傷或重傷者，記違規
    點數五點。但一年內違規點數共達六點以上或再次應受吊扣
    駕駛執照情形者，併依原違反本條例應受吊扣駕駛執照處分
    規定，吊扣其駕駛執照。」，並應參加道路交通安全講習；
    道路交通管理處罰條例第35條第1項第1款、第68項第2項、
    第24條第1項第2款分別定有明文。
四、經查：
  (一)移送機關指稱異議人駕駛車牌號碼3798-WT號自用一般小客
    車，於民國99年11月16日凌晨0時29分許，在國道三號南下
    313.7公里處，為警當場測得其呼氣中酒精濃度高達每公升
    0.55毫克，有酒精濃度超過規定標準即吐氣所含酒精濃度每
    公升0.69毫克之酒後駕車事實，有內政部警政署國道公路警
    察局99年11月16日公警局交字第Z8B019853號舉發違反道路
    交通管理事件通知單1份在卷可憑，並為異議人所不否認，
    自堪信為真實。
  (二)又異議人前於99年11月15日上午10時20分許，酒後駕駛車牌
    號碼3798-WT號自用一般小客車，在國道三號北上325.7公里
    處，為警當場測得其呼氣中酒精濃度高達每公升0.69毫克，
    有內政部警政署國道公路警察局99年11月15日公警局交字第
    Z8B019450號舉發違反道路交通管理事件通知單1份在卷可憑
    ，並為異議人所不否認，自足信為真實。但異議人係領有職
    業大貨車駕駛執照，有證號查詢汽車駕駛人1份附卷可參，
    依道路交通規則第61條第1項第3款之規定，本得駕駛小型車
    ，且依該規則所確立一人一照之原則，因異議人領有較高級
    之職業大貨車駕駛執照，且經換發為該等駕駛執照後，其他
    較低級等車類即不再核發駕駛執照，而直接允許其得駕駛其
    他級等車類，異議人自不可能尚擁有小型車駕駛執照可供吊
    扣，因此，異議人顯係駕駛非其駕駛執照種類之車輛，違反
    道路交通管理處罰條例第35條第1項第1款之規定，而應受吊
    扣駕駛執照，因無因而肇事致人受傷或重傷之情形，移送機
    關乃於100年1月10日，以新監裁違字第裁73-Z8B019450號裁
    決書，以其違反道路交通管理處罰條例第35條第1項第1款、
    第24條第1項第2款及第68條第2項規定，裁處記違規點數5點
    ，並施以道安講習，有本院100年6月30日100年度交聲字第
    181號交通事件裁定1份在卷可稽。
  (三)因異議人前次99年11月15日之違規行為，業遭移送機關依道
    路交通管理處罰條例第68項第2項、第24條第1項第2款之規
    定，為記異議人違規點數5點之處分，已如前述，異議人本
    次99年11月16日之違規行為，顯屬再次因酒精濃度超過規定
    標準違規，依法應再受吊扣駕駛執照處分之情形，則移送機
    關除裁處吊扣駕駛執照外，應併予裁處緩予執行之原吊扣駕
    駛執照，因此，裁處異議人吊扣汽車駕駛執照24個月及施以
    道安講習，並非無據（罰鍰部分俟法院判決再議），異議人
    執前揭情詞，陳稱不應吊扣其職業大貨車駕駛執照云云，自
    不足採。
五、綜上所述，異議人於上揭時、地為酒醉駕車之違規行為，應
    堪認定，雖異議人當時駕駛非其駕駛執照種類之車輛，因異
    議人係經遭記違規點數5點之處分後，仍無改正再度為酒醉
    駕車之違規行為，移送機關應併予裁處緩予執行之原吊扣駕
    駛執照，因此，裁處異議人吊扣汽車駕駛執照24個月（12+1
    2＝24）及施以道安講習，自屬有理，從而，本件異議經核
    並無理由，應予以駁回。
六、據上論斷，應依道路交通管理處罰條例第87條第2項、道路
    交通事件處理辦法第18條，裁定如主文。
中    華    民    國   100    年    7     月    25    日
                     交通法庭   法  官   陳淑勤
以上正本證明與原本無異。
如不服本裁定，應於送達後5日內，向本院提出抗告狀。
                                書記官   謝竣閎
中    華    民    國    10    年    7     月    26    日